臺灣高雄地方法院刑事判決　　　　　 100年度審訴字第3223號
公　訴　人　臺灣高雄地方法院檢察署檢察官
被　　　告　林榮中
上列被告因違反毒品危害防制條例案件，經檢察官提起公訴（10
0 年度毒偵字第5729號），本院合議庭裁定由受命法官獨任進行
簡式審判程序，判決如下：
    主  文
林榮中施用第一級毒品，累犯，處有期徒刑拾月。扣案之第一級
毒品海洛因肆包（驗餘淨重參點貳玖公克；另含殘留海洛因粉末
難以完全析離之包裝袋肆個），均沒收銷燬之；扣案之注射針筒
拾支，均沒收之。
    事實及理由
一、犯罪事實：
    林榮中前於民國87年間因施用毒品案件，經臺灣高等法院高
    雄分院以裁定送觀察、勒戒後，認有繼續施用毒品之傾向，
    復裁定令入戒治處所施以強制戒治，於89年4 月9 日強制戒
    治執行完畢釋放出所，並經該院以87年上訴字第1394號判處
    免刑確定。又於前揭強制戒治執行完畢釋放後5 年內之93年
    間，再犯施用毒品案件，經本院以93年度訴字第2170號判處
    有期徒刑7 月、4 月，應執行有期徒刑10月確定。又因施用
    毒品案件，先後經本院以97年度審訴字第5951號、98年度審
    訴字第2175號分別判處有期徒刑8 月、9 月確定，上開2 罪
    接續執行，於99年10月15日縮刑期滿執行完畢。詎其猶不知
    悔改，明知海洛因為毒品危害防制條例第2 條第2 項第1 款
    所定之第一級毒品，依法不得持有、施用，竟基於施用第一
    級毒品之犯意，於100 年6 月28日上午8 、9 時許，在其位
    於高雄市○○區○○街22巷5 號居所內，以將第一級毒品海
    洛因摻水置入針筒後注射靜脈之方式，施用海洛因1 次。嗣
    於同日下午5 時10分許，為警持搜索票於上開居所執行搜索
    ，當場扣得第一級毒品海洛因4 包（驗前淨重3.36公克，驗
    餘淨重3.29公克）及其所有供施用海洛因所用或預備之注射
    針筒33支，並經徵其同意採尿送驗後，結果呈嗎啡及可待因
    陽性反應，始悉上情。
二、程序部分：
(一)、本件被告林榮中所犯係死刑、無期徒刑、最輕本刑為3 年以
    上有期徒刑以外之罪，其於準備程序中就被訴事實為有罪之
    陳述，經法官告知簡式審判程序之旨，並聽取公訴人、被告
    之意見後，本院合議庭認為適宜而裁定由受命法官獨任進行
    簡式審判程序，先予敘明。
(二)、被告前經送觀察、勒戒、強制戒治執行完畢後5 年內，已再
    犯施用毒品案件，經法院判刑確定，是被告於「初犯」經觀
    察、勒戒、強制戒治後，曾於5 年內「再犯」，經依法追訴
    處罰，本件施用毒品行為已屬3 犯以上，檢察官逕行起訴，
    即無不合。
三、證據名稱：
(一)、高雄市政府警察局刑警大隊偵二隊六分隊100 年度偵辦毒品
    案件尿液採證代碼對照表、台灣檢驗科技股份有限公司濫用
    藥物實驗室- 高雄100 年7 月15日編號KH/2011/00000000號
    濫用藥物檢驗報告各1 份（見偵卷第38至39頁）。
(二)、扣案海洛因4 包（驗前淨重3.36公克，驗餘淨重3.29公克）
    及法務部調查局100 年9 月1 日調科壹字第10023019620 號
    濫用藥物實驗室鑑定書1 份（見偵卷第57頁）。
(三)、扣案注射針筒33支。
(四)、被告之自白。
四、論罪科刑：
(一)、按海洛因為毒品危害防制條例第2 條第2 項第1 款規定之第
    一級毒品，依法不得施用、持有。是核被告施用海洛因所為
    ，係犯毒品危害防制條例第10條第1 項之施用第一級毒品罪
    。被告為施用而持有海洛因之低度行為，應為其施用之高度
    行為所吸收，不另論罪。又被告有如犯罪事實欄所載受徒刑
    執行完畢之事實，有臺灣高等法院被告前案紀錄表在卷可參
    ，其受徒刑執行完畢後，5 年內故意再犯本件有期徒刑以上
    之罪，為累犯，應依刑法第47條第1 項規定，加重其刑。
(二)、爰審酌被告前因施用毒品犯行，業經觀察、勒戒及強制戒治
    後，猶再施用毒品不輟，顯見其毒癮非淺，戒毒悔改之意志
    不堅，且其施用毒品除造成家庭負擔外，對社會秩序亦有潛
    在之危險及影響，惟念其所犯施用毒品罪乃屬戕害自身身心
    健康行為，反社會性之程度應屬較低，且犯後坦承犯行及其
    智識程度、家庭經濟狀況等一切情狀，酌情量處如主文所示
    之刑，以示懲儆。
(三)、末查，扣案之海洛因4   包（驗前淨重3.36公克，驗餘淨重
    3.29公克），係毒品危害防制條例第2 條第2 項第1 款所列
    之第一級毒品，不問屬於犯人與否，均應依毒品危害防制條
    例第18條第1 項前段之規定，宣告沒收銷燬之；而上開裝有
    海洛因之包裝袋4 個，因殘留海洛因粉末，難以完全析離，
    應視同毒品，一併依上開規定，予以宣告沒收銷燬之；至鑑
    驗耗損之毒品，既已滅失，自無庸宣告沒收銷燬，附此敘明
    。另扣案之注射針筒33支，均屬被告所有，且係供被告施用
    海洛因所用或預備之物，亦經被告陳明在卷（見本院卷第49
    頁），均應依刑法第38條第1 項第2 款規定，予以宣告沒收
    之。至於扣案之手機2 支（含門號SIM 卡各1 張）、電子秤
    1 台、夾鍊袋2 包，據被告供陳與其施用毒品犯行無關（見
    本院卷第49頁），本院亦查無證據可認該等物品與被告所犯
    本件施用第一級毒品有何關聯，自無從宣告沒收，附此敘明
    。
據上論斷，應依刑事訴訟法第273  條之1 第1 項、第299 條第1
項前段、第310 條之2 、第454 條，毒品危害防制條例第10條第
1 項、第18條第1 項前段，刑法第11條、第47條第1 項、第38條
第1 項第2 款，判決如主文。
本案經檢察官劉慕珊到庭執行職務。
中    華    民    國   100    年    11    月    4     日
                  刑事第十庭  法  官  林書慧
以上正本證明與原本無異。
如不服本判決應於收受判決後10日內向本院提出上訴書狀，並應
敘述具體理由。其未敘述上訴理由者，應於上訴期間屆滿後20日
內向本院補提理由書（均須按他造當事人之人數附繕本），切勿
逕送上級法院。
中    華    民    國  100     年    11    月    4     日
                              書記官  李承悌
附錄本件論罪科刑法條：
毒品危害防制條例第10條第1 項
施用第一級毒品者，處 6 月以上 5 年以下有期徒刑。